【裁判字號】    92,再易,2
【裁判日期】    920120
【裁判案由】    侵權行為損害賠償
【裁判全文】
臺灣屏東地方法院民事裁定  九十二年再易字第二號
    聲  請  人  甲○○
    相  對  人  財政部台灣省南區國稅局潮州稽徵所
    法定代理人  張清湖
右當事人間請求侵權行為損害賠償事件，聲請人對於中華民國九十一年十二月二十四
日本院九十一年再易字第二七號確定裁定聲請再審，本院裁定如左：
    主      文
聲請駁回。
聲請程序費用由聲請人負擔。
    理      由
一、聲請意旨略以：(一)按再審程序在形式上雖為新開始之程序，但在實質上則為前訴
    訟之再開及續行，換言之，訴訟程序上之爭議或實質法律關係上之爭議尚存在者
    ，再審聲請人即得對本院九十一年度字再易字第一八號裁定主張適用法規顯有錯
    誤。本院九十一年度再易字第二七號裁定（下稱原裁定）未表明該訴訟上之爭議
    或該實質法律關係上之爭議尚存在，而謂「再審聲請人其餘再審理由，或非就原
    裁定（本院九十一年度再易字第一八號）有何適用法規顯有錯誤為指摘，或又引
    用八十八年八月二十六日聲請再審狀為再審理由，均難謂已合法表明再審之理由
    」等語，即係不應適用而適用最高法院六十年台抗字第六八八號判例及民事訴訟
    法第五百零二條第一項規定，適用法規顯有錯誤。(二)原裁定謂：「本院九十一年
    度再易字第一八號以其未合法表明再審理由，引用最高法院六十年台抗字第六八
    八號判例，以聲請人再審聲請不合法為由，駁回其再審之聲請，並無不合」等語
    ，惟聲請人於本院民國九十一年度再易字第一八號聲請再審時，就法條部分已具
    體表明：「本院九十年度再易字第一五號裁定違背民事訴訟法第二百十條及二百
    十六條第二、三項」；就事實理由部分則表明：「引用前次聲請再審狀之事由，
    而前次聲請再審狀又引用再前次之聲請狀，依此往前類推」，故聲請人已具體指
    摘有何適用法規顯有錯誤之處。然原裁定卻認本院九十一年度再易字第一八號裁
    定並無違誤，顯有不應適用而適用最高法院六十年台抗字第六八八判例及民事訴
    訟法第二百二十六條第三項規定之錯誤。(三)原裁定又謂：「再審聲請人自承其於
    本院九十一年度再易字第一八號聲請再審時，僅泛言引用九十年度再易字第一五
    號及歷次聲請再審之再審理由等語。據此，其該次聲請再審難謂已合法表明再審
    理由」等語，惟聲請再審狀引用本院九十年度再易字第一五號及歷次聲請再審之
    再審理由，係表明同一再審理由存在於歷次裁定中及歷次聲請再審中，原裁定不
    明此理，即有誤會，不應適用而適用最高法院六十年台抗字第六八八判例及民事
    訴法第五百零二條第一項規定，適用法規顯有錯誤。(四)另本院八十八年度再易字
    第一三號、八十九年度再易字第二號、九十年度再易字第一二號及九十年度再易
    字第一五號裁定，均不依再審聲請人八十八年八月二十六日聲請再審狀之事由審
    查，亦違背民事訴訟法第二百二十條、第二百二十六條第二項、第三項規定。為
    此爰依民事訴訟法第四百九十六條第一項第一款提起再審之訴等語。
二、按裁定適用法規顯有錯誤者，固得依民事訴訟法第五百零七條準用第四百九十六
    條第一項第一款之規定，對該確定裁定聲請再審裁判，惟同法第四百九十六條第
    一項第一款所謂適用法規顯有錯誤者，係指確定判決所適用之法規顯然不合於法
    律規定，或與司法院現尚有效之大法官會議之解釋，或最高法院現尚有效之判例
    顯然違背者而言（最高法院六十三年度台上字第八八○號判例參照）。經查，聲
    請人雖以原裁定不應適用最高法院六十年台抗字第六八八判例及民事訟法第二百
    二十六條第三項、第五百零二條第一項規定，適用法規顯有錯誤為由，對原裁定
    聲請再審，惟經本院調取原裁定卷核閱並審究原裁定理由後，認原裁定以聲請人
    再審聲請不合法為由，駁回其再審之聲請，並無違背最高法院六十年台抗字第六
    八八判例及民事訟法第二百二十六條第三項、第五百零二條第一項之規定之處。
    至聲請人其餘再審理由，則非就原裁定有何適用法規顯有錯誤為指摘，難謂已合
    法表明再審之理由。從而，聲請人執聲請意旨所述之理由指摘原裁定適用法規顯
    有錯誤，並非有據，依法應予以駁回。
三、依民事訴訟法第第九十五條、第七十八條，裁定如主文。
中      華      民      國    九十二    年      一      月     二十     日
                                    臺灣屏東地方法院民事第二庭
~B審判長法官  阮世賢
~B法      官  胡晏彰
~B法      官  王炳人
右為正本係照原本作成。
本裁定不得抗告。
~B法院書記官  洪榮華
中      華      民      國    九十二    年      一      月     二十     日


司法院資訊處製作；財團法人民間司法改革基金會備份。
